臺灣彰化地方法院刑事判決　　　　　　　95年度訴字第1791號
公　訴　人　臺灣彰化地方法院檢察署檢察官
被　　　告　巳○○原名鄭雯鄉.
上列被告因偽造文書等案件，經檢察官提起公訴（九十五年度偵
字第五八二九號），本院依簡式審判程序判決如下：
    主  文
巳○○連續行使偽造私文書，足以生損害於他人，處有期徒刑壹
年拾月；偽造如附表所示之署押，均沒收。
    事  實
一、巳○○（原名鄭雯鄉）自民國八十九年九月十八日起，至九
    十五年一月二日止，任職於南山人壽保險股份有限公司（以
    下簡稱南山人壽保險公司）之業務員，負有解釋保險商品內
    容及保單條款、說明填寫要保書注意事項、轉送要保文件暨
    保險單及其他經公司授權從事保險招攬之行為，竟藉職務之
    便而分別基於偽造、變造私文書、詐欺取財之概括犯意，並
    意圖為自己不法之所有，自九十年間起，分別向丙○○、甲○○（原名王美珠）、丑○○、子○○（原名萬金蓮）、辛○○○、乙○○、癸○○等人，以下列方式施用詐術，致使
    渠等因此陷於錯誤而同意投保，並交付如下所示之保費予巳
    ○○，足以生損害於丙○○、戊○○、甲○○、卯○○、辰
    ○○○、寅○○、丑○○、子○○、壬○○、辛○○○、庚○○、乙○○、午○○、癸○○及南山人壽保險公司。
（一）巳○○向丙○○佯稱：南山人壽保險公司有一種六年期定
      存險，只要存二十萬元，一年約有百分之六之利息，六年
      到期可一次領回本金及利息（南山人壽事實上並無此種保
      險商品），丙○○遂以自己為要保人，被保險人為戊○○
      投保六年期定存儲蓄險。丙○○於要保書簽名後，巳○○
      故意將要保人丙○○於要保書內之地址、保險險種及保險
      金額填寫錯誤，使丙○○陷於錯誤將二十萬元以轉帳之方
      式匯入巳○○之帳戶。巳○○取得上開保費，卻持上開要
      保書向南山人壽保險公司投保六年期養老保險（保單號碼
      ：Ｚ000000000），並僅繳交要保人丙○○自九
      十三年十二月起至九十四年十二月止之保費合計新臺幣（
      下同）一萬九千零八十元，而詐騙其餘保費共計十八萬零
      九百二十元。後巳○○為掩飾其上揭犯行，將南山人壽保
      險公司所製作核發之保單首頁及保單後之要保書影印，將
      保險金額、日期、險種改變及保費金額處，塗改變更為二
      十萬元，再重新影印換置後，始將保單交給要保人丙○○
      。
（二）巳○○於九十一年間向甲○○（原名王美珠）佯稱：南山
      人壽保險公司有一種六年期定存險，年息約有百分之三至
      四之利息，六年到期可一次領回本金及利息（南山人壽事
      實上並無此種保險商品），甲○○遂以其夫卯○○為要保
      人，婆婆辰○○○為被保險人，投保一筆八十六萬元之定
      存險。巳○○趁甲○○於要保書內簽名後，故意將保單拆
      成二張，並於要保書內之投保險種及投保金額填寫錯誤，
      使甲○○因此陷於錯誤，將七十萬元以轉帳之方式匯入巳
      ○○之帳戶，餘款十六萬元以刷卡方式給付南山人壽保險
      公司。而巳○○取得上開保費後，卻持上開要保書向南山
      人壽保險公司投保十年期年年高養老保險（保單號碼Ｚ0
      00000000、Ｚ000000000），並僅繳交
      二張保單自九十一年十二月間起至九十二年十二月止之保
      費，詐騙其餘保費共計六十三萬二千一百八十一元。後為
      掩飾其上揭犯行，巳○○乃於南山人壽所製作保單（保單
      號碼Ｚ000000000）之首頁及保單後之要保書影
      印，將保費總額改成八萬六千三百三十元，繳費年限十年
      後，將該保單交予甲○○，而號碼Ｚ000000000
      之保單，巳○○則未交予甲○○。其後於九十四年間，巳
      ○○復承上揭犯意，再向甲○○推薦投保二十萬元之六年
      期定存險，甲○○遂以其配偶卯○○為要保人，其子寅○○為被保險人，投保二十萬元（之定期儲蓄險。巳○○趁
      甲○○於要保書內簽名後，於要保書內之投保險種、投保
      金額及戶籍地址填寫錯誤，使甲○○因此陷於錯誤，將二
      十萬元交付予巳○○。而巳○○取得上開保費後，卻持上
      開要保書向南山人壽保險公司投保二萬元之南山好鑫動養
      老保險（保單號碼Ｚ000000000），並僅繳交自
      九十四年一月間起，至九十五年一月止之保費，詐騙其餘
      保費共計十六萬零一百二十元。嗣為掩飾其上揭犯行，巳
      ○○乃於南山人壽所製作號碼Ｚ000000000保單
      首頁及保單後之要保書影印，將保費總額改成二十萬元後
      ，始將該保單交給甲○○，並且連續以下列偽造私文書之
      犯行詐騙南山公司及甲○○：
      １於九十二年二月十九日，以保單號碼Ｚ0000000
        00之保單，冒用要保人卯○○及被保險人辰○○○之
        簽名而偽造契約內容變更申請書，將收費員收費改為自
        行繳費、收費地址變更及受益人變更。
      ２於九十二年十二月二十三日，以保單號碼Ｚ00000
        0000之保單，冒用要保人卯○○及被保險人辰○○○之簽名而偽造契約內容變更申請書，將收費地址、聯
        絡電話變更。
      ３於九十三年二月三日，以保單號碼Ｚ00000000
        0之保單，冒用要保人卯○○及被保險人辰○○○之簽
        名而偽造契約內容變更申請書，將原來保額十萬元變更
        縮減為五萬元，並取得南山人壽保險公司因縮減保額所
        核發之支票票據（號碼ＷＲ0000000號，金額二
        萬六千五百五十元）一張，在該支票背面自行偽造卯○○之名義背書，並藉故向卯○○取得帳戶、印章後，至
        銀行取得該款項。
      ４於九十一年十二月三十日，以保單號碼Ｚ000000
        000之保單，冒用要保人卯○○及被保險人辰○○○
        之簽名，偽造契約內容變更申請書，將意外險附約（Ｐ
        ＡＲ八十萬元）取消。
      ５於九十二年十二月二十三日，以保單號碼Ｚ00000
        0000之保單，冒用要保人卯○○及被保險人辰○○○之簽名而偽造契約內容變更申請書，將收費地址、聯
        絡電話變更。
      ６於九十二年十二月二十九日，以保單號碼Ｚ00000
        0000之保單，冒用要保人卯○○及被保險人辰○○○之簽名而偽造契約內容變更申請書，將保額由原來八
        萬元變更縮減為二萬元。
      ７於九十三年二月三日，以保單號碼Ｚ00000000
        0之保單，冒用要保人卯○○及被保險人辰○○○之簽
        名而偽造契約內容變更申請書，將該保單辦理展期。
      ８於九十三年十二月二十八日，以保單號碼Ｚ00000
        0000之保單，向南山人壽保險公司申請保單借款，
        並冒用要保人卯○○及被保險人辰○○○之簽名，偽造
        保單借款合約書，貸款五萬八千元，巳○○並向卯○○
        表示南山人壽保險公司要匯紅利給他，請卯○○提供銀
        行帳戶，使卯○○陷於錯誤而交付其於秀水鄉農會帳號
        0000000000000000號之帳戶，後南山
        人壽公司於九十三年十二月三十一日將五萬八千元匯入
        該帳戶，巳○○隨即向卯○○表示南山人壽保險公司匯
        錯款項，多匯三萬元，卯○○不疑有他，遂將三萬元提
        領交給巳○○。
（三）巳○○向丑○○佯稱：南山人壽保險公司有一種六年期定
      存險，到期本息可領回五十五萬元（南山人壽公司事實上
      並無此種保險商品）。丑○○遂以自己為要保人及被保險
      人投保六年期儲蓄險，巳○○趁丑○○於要保書簽名後，
      巳○○故意將要保書上之保險險種及保險金額填寫錯誤，
      使丑○○因此陷於錯誤，而將現金四十萬元交付給巳○○
      。而巳○○取得上開保費後，卻持上開要保書向南山人壽
      保險公司投保南山保本養老壽險（保單號碼Ｚ00000
      0000），並僅繳交自九十年八月起，至九十四年七月
      為止之保費，而詐騙其餘保費二十一萬一千二百八十七元
      。其後巳○○為掩飾其上揭犯行，乃於南山人壽公司保單
      號碼Ｚ000000000之保單核發下來後，將該保單
      之首頁之保費部分破壞及保單後碼要保書影本內之險種及
      保險金額更改影印後，始將保單交給丑○○。並且連續以
      下列偽造文書之犯行詐騙南山人壽保險公司及丑○○：
      １於九十一年八月二十日，以保單號碼Ｚ0000000
        00之保單，冒用要保人丑○○之簽名而偽造契約內容
        變更申請書，將險種變更為二十一年期，乃於取得南山
        人壽保險公司因保險展期所核發之支票票據（號碼ＷＲ
        0000000，金額四萬一千四百八十元）一張，在
        背面偽造丑○○之名義背書，並藉故向丑○○取得帳戶
        、印章後，至銀行取得該款項。
      ２於九十一年九月二日，以保單號碼Ｚ00000000
        0之保單，冒用要保人丑○○之簽名而偽造契約內容變
        更申請書，將繳費方式由年繳改為季繳。
      ３於九十一年九月二十七日，以保單號碼Ｚ000000
        000之保單，冒用要保人丑○○之簽名而偽造契約內
        容變更申請書，將收費地址變更。
      ４於九十二年三月十八日，以保單號碼Ｚ0000000
        00之保單，冒用要保人丑○○之簽名而偽造契約內容
        變更申請書，將繳費方式由季繳改為月繳。
      ５於九十二年五月二十日，以保單號碼Ｚ0000000
        00之保單，冒用要保人丑○○之簽名而偽造契約內容
        變更申請書，將收費地址及聯絡電話變更。
      ６先後於九十一年九月十七日、九十二年八月十一日、九
        十三年二月二日、九十三年八月十一日、九十四年五月
        二十三日、九十四年十二月十九日以保單號碼Ｚ000
        000000之保單，冒用要保人丑○○之簽名，向南
        山人壽公司申請保單借款而偽造保單借款合約書，分別
        貸款一萬一千元、二萬六千元、一萬二千元、一萬七千
        元、二萬二千元、一萬二千元，巳○○並向丑○○連續
        佯稱南山公司有錢匯給巳○○，但巳○○擔心其夫會發
        現，藉故向丑○○借存摺及印章，使丑○○陷於錯誤而
        交付，於南山人壽公司將上揭款項匯入該帳戶後，巳○○隨即將該款項提領供己使用。
（四）巳○○向子○○佯稱：南山人壽保險公司有一種六年期定
      存險，繳五十萬元六年到期本息可領回六十二萬元（南山
      人壽公司事實上並無此種保險商品）。子○○遂以自己為
      要保人及壬○○被保險人投保六年期儲蓄險，巳○○趁子
      ○○於要保書簽名後，巳○○故意將要保書上之保險險種
      及保險金額填寫錯誤並以萬金蓮（子○○舊名）及壬○○
      之名義填寫保單之批註條款及聲明事項，使子○○因此陷
      於錯誤，而將現金五十萬元交付給巳○○投保。而巳○○
      取得上開保費後，卻持上開要保書、批註條款及聲明事項
      向南山人壽保險公司投保南山養老保本壽險（保單號碼Ｚ
      000000000），並僅繳交自九十一年三月起，至
      九十四年十一月為止之保費，而詐騙其餘保費三十六萬六
      千三百零六元。後為掩飾其上揭犯行，乃於南山人壽公司
      保單號碼Ｚ000000000之保單核發後，將該保單
      之首頁及保單後面要保書影本之險種及保險金額更改影印
      換置後，始將保單交給子○○。並且連續以下列偽造文書
      之犯行詐騙南山人壽保險公司及子○○：
      １於九十一年三月二十六日，在號碼Ｚ00000000
        0之保單，冒用要保人萬金蓮及被保險人壬○○之簽名
        而偽造契約內容變更申請書，將「南山癌症醫療終身保
        險附約（二十ＣＲ）」取消。
      ２於九十一年六月三日，在號碼Ｚ000000000之
        保單，冒用要保人子○○及被保險人壬○○之簽名而偽
        造契約內容變更申請書，將保單之要保人姓名變更。
      ３於九十一年七月二十五日，在號碼Ｚ00000000
        0之保單，冒用要保人子○○及被保險人壬○○之簽名
        而偽造契約內容變更申請書，將「南山人壽住院醫療保
        險附約（ＨＳ計劃）」及「南山人壽住院費用給付保險
        附約（ＨＩＲ每日一千元）」取消。
      ４於九十一年九月二十七日，在號碼Ｚ00000000
        0之保單，冒用要保人子○○及被保險人壬○○之簽名
        而偽造契約內容變更申請書，將保單收費地址變更。
      ５於九十二年五月八日，在號碼Ｚ000000000之
        保單，冒用要保人子○○及被保險人壬○○之簽名而偽
        造契約內容變更申請書，將保單之保額由四十萬元縮減
        為二十萬元，並變更轉換險種為二十年期二十ＢＩＬＥ
        。並於取得南山人壽保險公司將縮減保額所核發之支票
        票據（號碼ＷＲ0000000，金額四萬二千零四十
        九元）一張時，在支票背面偽造子○○之名義背書，並
        藉故向子○○取得銀行帳戶、印章後，至銀行領得該款
        項。
      ６於九十二年三月二十七日，在號碼Ｚ00000000
        0之保單，冒用要保人子○○及被保險人壬○○之簽名
        而偽造契約內容變更申請書，將保單之繳費方式改為月
        繳及變更收費地址。
      ７於九十三年七月二十六日，在號碼Ｚ00000000
        0之保單，冒用要保人子○○及被保險人壬○○之簽名
        而偽造契約內容變更申請書，將保單之收費地址變更。
      ８於九十四年五月十七日，以號碼Ｚ000000000
        而偽造保單借款合約書，向南山人壽公司申請保單借款
        款三萬八千元，巳○○並藉故向子○○取得存褶、印章
        ，於南山人壽公司將上揭款項匯入該帳戶，巳○○隨即
        將該款項提領使用。
（五）巳○○向辛○○○佯稱：南山人壽保險公司有一種三年期
      定存險，繳三十萬元三年到期本息可領回四十萬元（南山
      人壽事實上並無此種保險商品）。辛○○○遂以自己為要
      保人及庚○○為被保險人投保六年期儲蓄險。巳○○趁辛○○○於要保書簽名後，故意將要保書上之保險險種及保
      險金額填寫錯誤，使辛○○○因此陷於錯誤，而將現金三
      十萬元交付給巳○○投保。而巳○○取得上開保費後，卻
      向南山人壽保險公司投保南山三一二還本終身保險（保單
      號碼Ｚ000000000），惟此保單巳○○自九十一
      年六月起，至九十四年十二月止共繳付保費三十六萬一千
      三百三十元，已超過收取保費三十萬元，故並無獲得利益
      。巳○○復向辛○○○佯稱：南山人壽保險公司有一種六
      年期定存險，一年約有百分之五的利息，繳二十萬元六年
      到期，可一次領回本金及利息（南山人壽保險公司事實上
      並無此種保險商品）。辛○○○遂以自己為要保人及被保
      險人投保，巳○○趁辛○○○於要保書簽名後，故意將要
      保書上之保險險種及保險金額填寫錯誤，使辛○○○因此
      陷於錯誤，而將現金二十萬元交付給巳○○投保。而巳○○取得上開保費後，卻向南山人壽保險公司投保年繳三萬
      六千元之投資型保單（保單號碼Ｚ000000000）
      ，並僅繳交二年保費共計七萬二千元，而詐騙其餘保費十
      二萬八千元。並且連續以下列偽造文書之犯行詐騙南山人
      壽保險公司及辛○○○：
      １於九十一年六月二十七日，在號碼Ｚ00000000
        0之保單，冒用要保人辛○○○及被保險人庚○○之簽
        名而偽造契約內容變更申請書，將附約投保範圍變更縮
        減為二十萬元。
      ２於九十二年五月十四日，在號碼Ｚ000000000
        之保單，冒用要保人辛○○○、被保險人庚○○之簽名
        ，偽造契約內容變更申請書，將保單繳費方式變更為收
        費員收費。
      ３先後於九十三年一月八日、九十三年十二月九日、九十
        四年四月四日、九十四年十月十一日，以號碼Ｚ000
        000000之保單，冒用要保人辛○○○被保險人庚○○之簽名，偽造保單借款合約書向南山人壽公司分別
        借款六萬五千元、五萬四千元、三萬七千元、四萬八千
        元，巳○○並向辛○○○連續佯稱這些款項是要還辛○○○的借款，且部分是南山公司保單的紅利。
（六）巳○○向乙○○佯稱：南山人壽保險公司有一種六年期定
      存險，一年約有百分之六之利息，繳二十萬元六年到期可
      一次領回本金及利息（南山人壽公司事實上並無此種保險
      商品）。乙○○遂以自己為要保人及午○○為被保險人投
      保六年期儲蓄險，巳○○趁乙○○於要保書簽名後，故意
      將要保書上之保險種類、保險金額、地址及電話填寫錯誤
      ，使乙○○因此陷於錯誤，而將二十萬元交由其姊甲○○
      轉匯給巳○○投保。而巳○○取得上開保費後，卻持上開
      要保書向南山人壽保險公司投保南山好鑫動養老保險（保
      單號碼Ｚ000000000），並僅繳交自九十四年一
      月間至九十五年一月為止之保費，而詐騙其餘保費十六萬
      零一百二十元。後為掩飾其詐欺犯行，乃於南山人壽公司
      所核發保單號碼Ｚ000000000保單之首頁及保單
      後要保書影本之保費處，塗改變更為保費總額二十萬零四
      元，再重新影印保單首頁後，始將保單寄發給要保人乙○○，使乙○○及南山人壽保險公司受有損害。
（七）巳○○向癸○○佯稱：南山人壽保險公司有一種二年期三
      萬二千元定存險，二年有一萬元之利息（南山人壽公司事
      實上並無此種保險商品）。癸○○遂以自己為要保人及被
      保險人投保六年期儲蓄險，巳○○趁癸○○於要保書簽名
      後，故意將要保書上之保險種類及保險金額填寫錯誤，使
      癸○○因此陷於錯誤，將三萬二千元交由巳○○投保。而
      巳○○取得上開保費後，卻持上開要保書向南山人壽保險
      公司投保二十年期，限期繳費終身壽險（保單號碼Ｚ00
      0000000），並僅繳交部分保費，而詐騙其餘保費
      二萬五千一百六十元。另為掩飾其上揭犯行，連續以下列
      偽造文書之犯行詐騙南山人壽保險公司：
      １於九十三年十月十一日, 在號碼Ｚ000000000
        之保單，冒用要保人癸○○之簽名，偽造契約內容變更
        申請書，將附約（ＨＳ－五、ＳＩＲ－二○○○、ＨＩ
        Ｒ－一五○○、ＡＩ－三十萬、ＲＡＲ－一百萬、ＭＮ
        －二萬）取消及繳費方式變更為收費員收費。
      ２於九十四年十一月十日，在號碼Ｚ000000000
        之保單，冒用要保人癸○○之簽名，偽造契約內容變更
        申請書，將保單減額繳清。
二、案經巳○○自首暨南山人壽保險公司告訴臺灣彰化地方法院
    檢察署檢察官偵查起訴。
    理  由
一、上揭事實，業據被告巳○○於本院準備程序、審理時認罪而
    坦承不諱，核與證人即被害人丙○○、甲○○、卯○○、丑
    ○○、子○○、辛○○○、乙○○、癸○○等人於偵查中指
    述被害之情節，以及南山人壽保險公司具狀及告訴代理人己○○、丁○○到庭指訴之情形相符，復有前揭變造之南山人
    壽保險公司保單、要保書、偽造之保險契約變更申請書、保
    單借款合約書及偽造背書之支票等影本多件附卷可資佐證。
    綜上，本案事證已臻明確，被告前開犯行，堪以認定，應予
    依法論科。
二、按行為後法律有變更者，適用行為時之法律。但行為後之法
    律有利於行為人者，適用最有利於行為人之法律，刑法第二
    條第一項定有明文。又連續數行為而犯同一之罪名，均在新
    法施行前者，新法施行後，應依新法第二條第一項之規定，
    適用最有利於行為人之法律（最高法院九十五年第八次刑事
    庭會議決議第五點參照）。本件被告行為後，刑法第五十六
    條連續犯之規定，業經修正刪除，並於九十五年七月一日施
    行，因被告行為後新法業已刪除連續犯之規定，被告行為依
    新法係適用數罪併罰，舊法則論以連續犯一罪，係屬法律有
    變更，依新法第二條第一項規定，比較新、舊法結果，以適
    用舊法較有利於被告，揆諸上開法律規定及決議意旨，自應
    適用行為時法律即舊法之規定，對被告之行為論以連續犯一
    罪，並加重其刑。次查本件被告行為後，九十四年一月七日
    修正公布之刑法，自九十五年七月一日施行，修正後之刑法
    亦已刪除第五十五條關於牽連犯之規定，被告所犯上開行使
    偽造私文書、詐欺取財等二罪具有牽連犯之關係，依修正前
    即行為時之規定，應從一重之行使偽造私文書罪處斷；依修
    正後之刑法既已刪除牽連犯之規定，則所犯上述各罪應依數
    罪併罰之規定分論併罰；比較新舊法之規定，修正後之規定
    並非較有利於被告，依刑法第二條第一項之規定，應適用行
    為時之法律，即適用修正前刑法第五十五條牽連犯之規定，
    從一重之行使偽造私文書罪處斷。又查刑法第三百三十九條
    第一項之罪，法定刑得科或併科銀元一千元以下罰金，依修
    正後刑法施行法增訂第一條之一：「中華民國九十四年一月
    七日刑法修正施行後，刑法分則編所定罰金之貨幣單位為新
    臺幣。九十四年一月七日刑法修正時，刑法分則編未修正之
    條文定有罰金者，自九十四年一月七日刑法修正施行後，就
    其所定數額提高為三十倍。但七十二年六月二十六日至九十
    四年一月七日新增或修正之條文，就其所定數額提高為三倍
    」及刑法第三十三條第五款修正為：「主刑之種類如下：五
    、罰金：新臺幣一千元以上，以百元計算之」等規定觀之，
    依修正後之法律，上開罪名所得科處之罰金刑最高為新臺幣
    三萬元、最低為新臺幣一千元，然依被告行為時之刑罰法律
    ，即罰金罰鍰提高標準條例第一條前段規定之提高倍數十倍
    及修正前刑法第三十三條第五款規定之罰金最低額一元計算
    ，則前揭罪名所得科處之罰金最高為銀元一萬元，最低額為
    銀元十元，若換算為新臺幣，最高額雖與新法同為新臺幣三
    萬元，然最低額僅為新臺幣三十元。因此，比較上述修正前
    、後之刑罰法律，自以被告行為時關於科處罰金刑之法律較
    有利於被告，自應適用刑法修正前之規定。末查被告行為後
    ，刑法第六十二條前段關於自首之規定雖亦於九十五年七月
    一日修正公布施行，將自首從「減輕其刑」，修正為「得減
    輕其刑」，惟比較結果，修正後刑法並非較有利於行為人，
    依刑法第二條第一項前段之規定，應依修正前刑法第六十二
    條前段規定減輕其刑，均先此敘明。
三、核被告巳○○所為，係犯刑法第二百十六條、第二百十條之
    行使偽造、變造私文書罪及第三百三十九條第一項之詐欺取
    財罪。其偽造署押係偽造私文書之階段行為，又其偽造、變
    造私文書之低度行為應為行使偽造、變造私文書之高度行為
    所吸收，均不另論罪。被告上揭多次行使偽造、變造私文書
    及多次詐欺取財行為，各自時間緊接，手法相似，基本犯罪
    構成要件或犯罪構成要件相同，顯係各自基於概括之犯意反
    覆為之，均各為連續犯，應分依刑法修正前第五十六條連續
    犯之規定各論以連續行使偽造私文書一罪、連續詐欺取財一
    罪，並分別加重其刑。又被告所犯前開連續行使偽造私文書
    罪與連續詐欺取財罪間，有方法、結果之牽連關係，為牽連
    犯，應從刑法修正前第五十五條牽連犯之規定從較重之連續
    行使偽造私文書罪處斷。另被告於前揭犯罪後，該管公務員
    發覺前，自行至臺灣彰化地方法院檢察署向檢察官自首犯罪
    ，應依刑法修正前第六十二條之規定，減輕其刑。加重及減
    輕部分，並先加重而後減輕之。爰審酌被告之品行、智識程
    度，犯罪之動機、方法、手段、所生危害、所得利益，其為
    圖解決個人財務困境，利用保險客戶之信任，無視他人權益
    ，恣意偽造、變造文書以詐騙財物，所為殊值非議，且迄今
    仍尚未與被害人達成民事和解以賠償損失，並參酌被告於犯
    後尚知坦承犯行，已見悔悟之心等一切情狀，量處如主文所
    示之刑，以示懲儆。偽造如附表所示之署押，均併依刑法第
    二百十九條之規定宣告沒收。
據上論斷，應依刑事訴訟法第二百七十三條之一第一項、第二百
九十九條第一項前段，刑法第二條第一項前段、第五十六條（修
正前）、第二百十六條、第二百十條、第三百三十九條第一項、
第五十五條（修正前）、第六十二條前段（修正前）、第二百十
九條，罰金罰鍰提高標準條例第一條前段，判決如主文。
本案經檢察官黃淑媛到庭執行職務。
中    華    民    國    96    年    1     月   26     日
                  臺灣彰化地方法院刑事第七庭
                      法      官  李  進  清
以上正本證明與原本無異。
如不服本判決，應於判決送達後10日內向本院提出上訴狀 (須附
繕本)。
告訴人或被害人對於判決如有不服具備理由請求檢察官上訴者，
其上訴期間之計算係以檢察官收受判決正本之日期為準。
中　　華　　民　　國　　96　　年　　1 　　月　　29　　日
                      書  記  官  張  木  松
附表：
一、九十二年二月十九日號碼Ｚ000000000號保單契約
    內容變更申請書簽名欄所示之偽造「卯○○」、「辰○○○
    」署押各一枚。
二、九十二年十二月二十三日號碼Ｚ000000000號保單
    契約內容變更申請書簽名欄所示之偽造「卯○○」、「辰○○○」署押各一枚。
三、九十三年二月三日號碼Ｚ000000000號保單契約內
    容變更申請書簽名欄所示之偽造「卯○○」、「辰○○○」
    署押各一枚。
四、支票號碼ＷＲ0000000號，面額二萬六千五百五十元
    之支票背面所示之偽造「卯○○」署押一枚。
五、九十一年十二月三十日號碼Ｚ000000000號保單契
    約內容變更申請書簽名欄所示之偽造「卯○○」、「辰○○○」署押各一枚。
六、九十二年十二月二十三日號碼Ｚ000000000號保單
    契約內容變更申請書簽名欄所示之偽造「卯○○」、「辰○○○」署押各一枚。
七、九十二年十二月二十九日號碼Ｚ000000000號保單
    契約內容變更申請書簽名欄所示之偽造「卯○○」、「辰○○○」署押各一枚。
八、九十三年二月三日號碼Ｚ000000000號保單契約內
    容變更申請書簽名欄所示之偽造「卯○○」、「辰○○○」
    署押各一枚。
九、九十三年十二月二十八日號碼Ｚ000000000號保單
    借款合約書簽名欄所示之偽造「卯○○」、「辰○○○」署
    押各一枚。
十、九十一年八月二十日號碼Ｚ000000000號保單契約
    內容變更申請書簽名欄所示之偽造「丑○○」署押二枚。
十一、支票號碼ＷＲ0000000號，面額四萬一千四百八十
      元之支票背面所示之偽造「丑○○」署押一枚。
十二、九十一年九月二日號碼Ｚ000000000號保單契約
      內容變更申請書簽名欄所示之偽造「丑○○」署押二枚。
十三、九十一年九月二十七日號碼Ｚ000000000號保單
      契約內容變更申請書簽名欄所示之偽造「丑○○」署押二
      枚。
十四、九十二年三月十八日號碼Ｚ000000000號保單契
      約內容變更申請書簽名欄所示之偽造「丑○○」署押二枚
      。
十五、九十二年五月二十日號碼Ｚ000000000號保單契
      約內容變更申請書簽名欄所示之偽造「丑○○」署押二枚
      。
十六、九十一年九月十七日號碼Ｚ000000000號保單借
      款合約書簽名欄所示之偽造「丑○○」署押二枚。
十七、九十二年八月十一日號碼Ｚ000000000號保單借
      款合約書簽名欄所示之偽造「丑○○」署押二枚。
十八、九十三年二月二日號碼Ｚ000000000號保單借款
      合約書簽名欄所示之偽造「丑○○」署押二枚。
十九、九十三年八月十一日號碼Ｚ000000000號保單借
      款合約書簽名欄所示之偽造「丑○○」署押二枚。
二十、九十四年五月二十三日號碼Ｚ000000000號保單
      借款合約書簽名欄所示之偽造「丑○○」署押二枚。
二十一、九十四年十二月十九日號碼Ｚ000000000號保
        單借款合約書簽名欄所示之偽造「丑○○」署押二枚。
二十二、九十一年三月十七日號碼Ｚ000000000號人身
        保險要保書單簽名欄、批註條款及聲明事項簽名欄所示
        之偽造「萬金蓮」署押共四枚、「壬○○」署押共二枚
        。
二十三、九十一年三月二十六日號碼Ｚ000000000號保
        單契約內容變更申請書簽名欄所示之偽造「萬金蓮」署
        押二枚、「壬○○」署押一枚。
二十四、九十一年六月三日號碼Ｚ000000000號保單契
        約內容變更申請書簽名欄所示之偽造「萬金蓮」署押一
        枚、「子○○」署押二枚、「壬○○」署押一枚。
二十五、九十一年七月二十五日號碼Ｚ000000000號保
        單契約內容變更申請書簽名欄所示之偽造「子○○」署
        押二枚、「壬○○」署押一枚。
        ，在號碼Ｎ四五六三
二十六、九十一年九月二十七日號碼Ｚ000000000號保
        單契約內容變更申請書簽名欄所示之偽造「子○○」署
        押二枚、「壬○○」署押一枚。
二十七、九十二年五月八日號碼Ｚ000000000號保單契
        約內容變更申請書簽名欄所示之偽造「子○○」署押二
        枚、「壬○○」署押一枚。
二十八、支票號碼ＷＲ0000000號，面額四萬二千零四十
        九元之支票背面所示之偽造「子○○」署押一枚。
二十九、九十二年三月二十七日號碼Ｚ000000000號保
        單契約內容變更申請書簽名欄所示之偽造「子○○」署
        押二枚、「壬○○」署押一枚。
三十、九十三年七月二十六日號碼Ｚ000000000號保單
      契約內容變更申請書簽名欄所示之偽造「子○○」署押二
      枚、「壬○○」署押一枚。
三十一、九十四年五月十七日號碼Ｚ000000000號保單
        借款合約書簽名欄所示之偽造「子○○」署押二枚、「
        壬○○」署押一枚。
三十二、九十一年六月二十七日號碼Ｚ000000000號保
        單契約內容變更申請書簽名欄所示之偽造「辛○○○」
        署押一枚、「庚○○」署押二枚。
三十三、於九十二年五月十四日號碼Ｚ000000000號保
        單契約內容變更申請書簽名欄所示之偽造「辛○○○」
        、「庚○○」署押各一枚。
三十四、九十三年一月八日號碼Ｚ000000000號保單借
        款合約書簽名欄所示之偽造「辛○○○」、「庚○○」
        署押各一枚。
三十五、九十三年十二月九日號碼Ｚ000000000號保單
        借款合約書簽名欄所示之偽造「辛○○○」、「庚○○
        」署押各一枚。
三十六、九十四年四月四日號碼Ｚ000000000號保單借
        款合約書簽名欄所示之偽造「辛○○○」、「庚○○」
        署押各一枚。
三十七、九十四年十月十一日號碼Ｚ000000000號保單
        借款合約書簽名欄所示之偽造「辛○○○」、「庚○○
        」署押各一枚。
三十八、九十三年十月十一日號碼Ｚ000000000號保單
        契約變更申請書簽名欄所示之偽造「癸○○」署押二枚
        。
三十九、九十四年十一月十日號碼Ｚ000000000號保單
        契約變更申請書簽名欄所示之偽造「癸○○」署押二枚
        。
附錄論罪科刑法條：
中華民國刑法第216條
（行使偽造變造或登載不實之文書罪）
行使第 210 條至第 215 條之文書者，依偽造、變造文書或登載
不實事項或使登載不實事項之規定處斷。
中華民國刑法第210條
（偽造變造私文書罪）
偽造、變造私文書，足以生損害於公眾或他人者，處 5 年以下有
期徒刑。
中華民國刑法第339條第1項
（普通詐欺罪）
意圖為自己或第三人不法之所有，以詐術使人將本人或第三人之
物交付者，處5年以下有期徒刑、拘役或科或併科1千元以下罰金
。
以前項方法得財產上不法之利益或使第三人得之者，亦同。
前二項之未遂犯罰之。
